【裁判字號】    99,上訴,128
【裁判日期】    990317
【裁判案由】    毒品危害防制條例
【裁判全文】
臺灣高等法院臺南分院刑事判決  九十九年度上訴字第一二八號
上訴人  臺灣嘉義地方法院檢察署檢察官
被  告  甲○○
                （另案於臺灣嘉義監獄鹿草分監執行）
指定辯護人  本院公設辯護人 乙○○
上列上訴人因被告毒品危害防制條例案件，不服臺灣嘉義地方法
院九十八年度訴字第七二四號中華民國九十八年十二月三十一日
第一審判決（起訴案號：臺灣嘉義地方法院檢察署九十八年度偵
字第五八三○號；追加起訴案號：同上署九十八年度偵字第六五
三八號），提起上訴，本院判決如下：
    主    文
原判決撤銷。
甲○○共同犯如附表一所示之販賣第二級毒品罪十三罪，各處如
附表一所示之刑。應執行有期徒刑捌年陸月。扣案如附表二、三
所示之物，均沒收。未扣案之0000000000、0000000000、000000
0000、0000000000行動電話（各含晶片卡），沒收，如全部或一
部不能沒收時，追徵其價額或以其財產抵償之。未扣案販賣第二
級毒品所得新臺幣壹萬伍仟捌佰元，均沒收，如全部或一部不能
沒收時，以其財產抵償之。
    事    實
一、甲○○（綽號阿琴、嫂仔、胖姐、姐仔）曾犯麻醉藥品管理
    條例、侵占罪（未構成累犯），及甫因販賣毒品經起訴由本
    院九十八年度上訴字第一五七號判處有期徒刑七年八月確定
    。猶不知悔改，明知甲基安非他命係毒品危害防制條例第二
    條第二項第二款所列第二級毒品，不得非法持有、販賣，竟
    與綽號「阿東」（音譯）、「雅文（雯）」（音譯）姓名年
    籍不詳之成年人，共同基於意圖販賣第二級毒品甲基安非他
    命營利之犯意聯絡，持用附表一所示持用電話號碼欄所示行
    動電話與林立盛等購毒者之電話聯繫議妥交易甲基安非他命
    後，由甲○○將甲基安非他命並由「阿東」、「雅文」等人
    持往與欲購買甲基安非他命之人當面交易，販毒所得款項則
    交由甲○○分配花用等分工模式，由甲○○與「阿東」、「
    雅文」於附表一所示時、地，分起犯意，以如附表一所示價
    格、數量，販賣甲基安非他命予附表一所示之林立盛等人以
    牟利。嗣經警依對附表一所示電話通訊監察所得，及持法院
    核發搜索票、臺灣嘉義地方法院檢察署檢察官核發拘票，於
    民國（下同）九十八年七月二十七日上午十一時二十分許，
    在嘉義市○○街三十三號三樓七處執行搜索，扣得甲○○所
    有如附表二、三所示之物，並拘提甲○○到案，而查悉上情
    。
二、案經嘉義縣警察局移送臺灣嘉義地方法院檢察官偵查起訴及
    追加起訴。
    理    由
甲、程序方面：
一、按於第一審辯論終結前，得就與本案相牽連之犯罪或本罪之
    誣告罪，追加起訴，刑事訴訟法第二百六十五條第一項定有
    明文。檢察官於九十八年十二月四日就附表一編號至部
    分追加起訴，有補充理由書一份附卷可稽（見一審卷第一四
    三頁），該部分犯行，與業經起訴其他犯行，係一人犯數罪
    之相牽連案件，追加起訴自屬合法，自應併予審理。
二、按被告以外之人於審判外之陳述，雖不符刑事訴訟法第一百
    五十九條之一至第一百五十九條之四之規定，而經當事人於
    審判程序同意作為證據，法院審酌該言詞陳述或書面陳述作
    成時之情況，認為適當者，亦得為證據。當事人、代理人或
    辯護人於法院調查證據時，知有第一百五十九條第一項不得
    為證據之情形，而未於言詞辯論終結前聲明異議者，視為有
    前項之同意，刑事訴訟法第一百五十九條之五定有明文。查
    被告甲○○及辯護人對於本件判決認定事實所引用之供述證
    據，未於言詞辯論終結前聲明異議，復經本院審酌該證人等
    之陳述及證據資料作成當時之過程、內容、功能等之情況，
    認為適當，亦查無其他違法取證或其他瑕疵等不實之情事，
    具備合法可信之適當性保障，與本案待證事實間並具有相當
    之關聯性，以之為本案證據尚無不當，復無顯有不可信之情
    況，自得採為證據。
乙、實體方面：
一、上揭被告與「阿東」、「雅文」於附表一所示時、地，以如
    附表一所示價格、數量，販賣甲基安非他命予附表一所示之
    林立盛等人事實，迭據被告於警詢、偵查中、原審及本院審
    理時自白不諱（見警卷第一至二十一頁、偵查卷第一０九至
    一一三頁、一審卷第四十五至五十一、一一四至一一八頁、
    本院卷第五十、五十一頁），核與證人即購毒者林立盛、劉
    美伶、郭峰志、陳志文、劉福財、曾煌文、樊健明、柯仲遠
    、謝勝有於警詢及偵查中證述購買甲基安非他命情節相符（
    各見附表一證人供述索引欄），並經證人林立盛、劉美伶、
    郭峰志、劉福財、陳志文、樊健明、柯仲遠於警詢時指認被
    告照片無訛（見警卷第二十八、四十一、六十二、八十四、
    九十二頁、併案警卷第四十六、四十七頁），復有原審九十
    八年聲監字第一二六號（內含通訊監察對象為0000000000號
    ）、九十八年聲監字第一五五號（內含通訊監察對象為0000
    000000號）、通訊監察譯文（見警卷第一二五至一五一頁）
    、通聯調閱查詢單五份在卷可憑，另有附表二、三所示之物
    扣案可稽；自前證人證述及通訊監察譯文比對觀之（卷證頁
    數列於附表一各譯文索引及證據索引欄），被告確係各於附
    表一所示時、地，與證人林立盛表示交易「五張」（表示五
    百元）毒品（見警卷第十三、二十九頁）、與證人劉美伶「
    要１」而表示交易一千元毒品（見警卷第十五、四十七頁）
    、各與證人郭峰志表示「拿500」及「你每次都拿那個800」
    而各交易五百元及八百元毒品（見警卷第六十三頁）、與證
    人陳志文表示「今天１張就好」而交易一千元毒品（見警卷
    第二０、九十三頁）、與證人劉福財各表示「做一天啊」（
    表示一千元毒品）、「工作啦（證人問）、要幾天（被告答
    問）、我剩800而已（證人答）」（表示八百元毒品）、「
    做一下工咧．．一工（天）啦」（表示一千元毒品）、「多
    少（被告問）、1啦，可是差二三百元咧，我身上剩700咧（
    證人答）、那我用700給你（被告答）」（表示交易700元毒
    品，以上四次均見警卷第十八、八十五頁）、與證人曾煌文
    表示「如果一半咧？（證人問）、應該55就可以了．．剛剛
    半個要啦？（被告答）、嗯（證人答）」而交易五千五百元
    之毒品（見警卷第二十一頁），附表一編號至部分亦經
    各該證人樊健明、柯仲遠、謝勝有於警詢指證無訛，參以其
    自陳經濟能力不好始會販毒、販毒時都是以夾鏈袋分裝成一
    小包等情甚明（見警卷第三、四頁）、把毒品賣出去賺一些
    生活費（見偵查卷第一一二頁），又經原審勘驗扣案之帳單
    、記事簿其中三本（青綠色記事本、黃色記事本、灰色電話
    簿），其上詳列電話及金額明細乃各買家及毒品上游電話與
    交易明細，為其自陳在卷（見一審卷第一三七頁），衡諸其
    附表一所列長期販毒情事綜合以觀，被告販入毒品價格必較
    販出價格低廉，或以同一價格而減少毒品之份量，而有從中
    賺取差額利潤圖利之意圖及情事灼然可明；另再自其於警詢
    時及偵查中均供稱：其都是找「阿東」、「雅文（雯）」送
    毒品、每天把賣安非他命的錢拿四或五百元給他們花用（見
    偵查卷第一一一頁），足見被告與該「阿東」、「雅文」二
    人間就各次販毒犯行，有犯意聯絡及行為分擔甚明；綜上事
    證，被告任意性自白確與事實相符，當屬無疑；本案事證明
    確，被告附表一所示販賣甲基安非他命犯行，堪以認定。
二、按「行為後法律有變更者，適用行為時之法律。但行為後之
    法律有利於行為人者，適用最有利於行為人之法律。」刑法
    第二條第一項定有明文。被告行為後，毒品危害防制條例於
    九十八年五月五日經立法院三讀通過修正部分條文，經總統
    於同年五月二十日公布，於公布後六個月即九十八年十一月
    二十日生效施行，關於新舊法之比較及適用：(1)修正前毒品
    危害防制條例第四條第二項之販賣第二級毒品罪，法定刑「
    併科罰金新臺幣七百萬元」，修正為「併科罰金為新臺幣一
    千萬元」，修正後法定刑併科罰金提高，涉及科刑規範之法
    律效果實質更異，於行為人發生利或不利之變更，應依刑法
    第二條第一項規定為新舊法比較結果，適用較有利之修正前
    法律（最高法院九十五年台上字第六九○九號判決意旨參照
    ）。(2)修正後毒品危害防制條例第十七條第二項規定「犯第
    四條至第八條之罪於偵查中及審判中均自白者，減輕其刑」
    ，修正前於偵查中及審判中均自白者，則無減輕其刑之規定
    ，涉及行為可罰性範圍科刑規範修正，於行為人發生有利或
    不利之變更，依刑法第二條第一項規定為新舊法比較結果，
    自應適用較有利之修正後法律。(3)按行為後法律變更，而有
    刑法第二條第一項新舊法比較適用，比較時應就罪刑有關之
    共犯、未遂犯、想像競合犯、牽連犯、連續犯、結合犯，以
    及累犯加重、自首減輕暨其他法定加減原因（如身分加減）
    與加減例等一切情形，綜其全部罪刑之結果而為比較（最高
    法院九十五年第八次刑事庭會議決議），即本罪刑不可分之
    一體適用原則而為綜合比較，上開法律變更，經比較結果，
    關於法定刑併科罰金部分應適用有利於行為人之「舊法」，
    關於自白減輕其刑部分應適用有利於行為人「新法」；再各
    依一體適用原則各依新舊法之「法定刑」、「加減例」適用
    結果，修正後規定因法定刑為「無期徒刑或七年以上有期徒
    刑，得併科新臺幣一千萬元以下罰金。」，再依修正後同條
    例第十七條減輕其刑結果，得減為「十五年以上有期徒刑或
    三年六月以上有期徒刑，得併科新臺幣五百元以下罰金」，
    較僅適用修正前同條例第四條第二項法定刑之法律效果為有
    利。故綜合罪刑比較結果，應依刑法第二條第一項規定，以
    一體適用修正後毒品危害防制條例第四條第二項、第十七條
    第二項規定。
三、查甲基安非他命屬毒品危害防制條例第二條第二項第二款所
    列之第二級毒品。核被告甲○○就附表一所為販賣甲基安非
    他命犯行，均係犯毒品危害防制條例第四條第二項販賣第二
    級毒品罪。被告與綽號「阿東」（音譯）、「雅文（雯）」
    （音譯）姓名年籍不詳之成年人間，有犯意聯絡及行為分擔
    ，為共同正犯。其販賣第二級毒品甲基安非他命所持有甲基
    安非他命之低度行為，為其販賣之高度行為所吸收，不另論
    罪。又被告所犯如附表一所示各罪，犯意各別，行為獨立，
    應予分論併罰。被告各次販賣第二級毒品部分犯行，於偵查
    中及審判中均自白，應依修正後毒品危害防制條例第十七條
    第二項規定減輕其刑。被告上開各犯行，均犯意各別，行為
    時間、地點互異，販賣第二級毒品之罪並無以行為具有反覆
    性、延續性為構成要件，尚不得將各次販毒行為評價為一集
    合行為，公訴意旨認係包括一罪之集合犯行為云云，尚有誤
    會。
四、另按毒品危害防制條例第十七條第一項規定「犯第四條至第
    八條、第十條或第十一條之罪，供出毒品來源，因而查獲其
    他正犯或共犯者，減輕或免除其刑。」被告雖於警詢時係供
    稱其販售毒品來源為綽號「細主」（台語譯音）之年籍不詳
    男子云云，經嘉義縣警察局依被告供出該「細主」男子持用
    行動電話追查結果，係以港澳人士申設之人頭電話，且已斷
    線而無通聯紀錄，而無法據以查獲該上游。再於原審審理時
    供稱其其毒品上游有石熙玫（綽號「寶貝」）、陳麗娟（綽
    號「開山娟」）云云，惟未曾於警詢及偵查中提及，嘉義縣
    警察局或檢察官亦無據以查獲情事，有臺灣嘉義地方法院檢
    察署九十八年十一月三日嘉檢光全98蒞3167字第027637號函
    及附件在卷可考（見一審卷第一０五至一０六頁）；另被告
    於偵查中另供出上游綽號「阿龍」之人，然未提供行動電話
    或真實姓名、住所據以追查，亦無查獲該上游情事。是被告
    自無法適用毒品危害防制條例第十七條第一項規定予以減輕
    或免除其刑。被告於原審辯稱：有毒品危害防制條例第十七
    條第一項之適用云云，自有誤會。又按刑法第五十九條之得
    酌量減輕其刑者，必須犯罪另有特殊之原因與環境等情，而
    在客觀上足以引起一般同情，認為即予宣告法定最低度刑期
    猶嫌過重者，始有其適用；至於犯罪之動機、犯罪之手段或
    犯罪後之態度等情狀，僅可為法定刑內從輕科刑之標準，不
    得據為酌量減輕之理由（最高法院九十一年度台上字第七三
    三號判決參照）。被告前犯麻醉藥品管理條例、侵占罪，又
    因多起販賣第二級毒品犯行經起訴由原審九十七年訴字第九
    一八號判處有期徒刑七年八月，上訴審理之際，又再為本件
    十三起販毒犯行，顯不知悛悔，而無足在客觀上引起一般同
    情，難謂有顯可憫恕情狀。被告辯護人於原審以被告坦承犯
    行之犯後態度為由，請求依刑法第五十九條規定酌減云云（
    見一審卷第一四０頁），依上揭意旨，尚不得據為酌量減輕
    之理由甚明，被告辯護人所請自無足採。
五、原審予被告論罪科刑，固非無見。惟關於被告附表一編號
    至販賣第二級毒品罪部分，原判決既認檢察官於九十八年
    十二月四日就附表一編號至部分追加起訴，有補充理由
    書一份附卷可稽（見一審卷第一四三頁），該部分犯行，與
    業經起訴其他犯行，係一人犯數罪之相牽連案件，追加起訴
    自屬合法，自應併予審理；又認係移送併辦，與起訴經論罪
    科刑之附表一編號１至１０部分，無實質上或裁判上一罪關係
    ，自無從併辦，應退由檢察官另行依法處理，顯前後論述之
    理由互相矛盾。再者公訴人上訴指摘被告犯附表一所示十三
    次販賣第二級毒品罪，原審僅判處應執行刑有期徒刑七年十
    月，有逾越比例原則及公平原則，而指摘原判決量刑過輕，
    因原判決亦將被告甫因販賣毒品經判處有期徒刑七年八月作
    為量刑標準，該案被告係犯八次販賣第二級毒品罪（見本院
    卷第三十八至四十二頁），本件被告犯有十三次販賣第二級
    毒品罪僅酌加二月，原審量刑確有偏低，而無理由，則原判
    決自屬無法維持，應由本院撤銷改判之。爰審酌被告有犯麻
    醉藥品管理條例、侵占罪等前科，甫因販賣毒品經判處有期
    徒刑七年八月，販毒牟利之動機、目的、手段，小學肄業之
    智識程度，離婚、子女均成年、領有輕度精神障礙之身心障
    礙手冊、罹有雙極性情感異常，鬱型之疾病等生活狀況，販
    毒對國人身心及社會治安之危害，販賣之次數、所得，及犯
    後坦承犯行，深具悔意等一切情狀，分別量處如附表一罪刑
    欄所示之刑，並定應執行刑為有期徒刑捌年陸月。扣案附表
    二、三所示之物（即起訴書附表二編號１至３，惟帳冊及記
    事本各係二本、四本，均誤載為一本），而附表二所示之物
    ，其中夾鏈袋一批，為被告供包裝販賣毒品所用（見一審卷
    第一三六頁），另其中記事本四本（各為2009年桌曆、青綠
    色記事本、黃色記事本、灰色電話簿），桌曆上載有其上游
    「寶貝」之數支電話號碼，有影本附卷可參（見一審卷第五
    十九頁），其餘三本記事本均載明附表一購毒買家之電話及
    帳單等情，且均為其所有，經被告陳明在卷（見一審卷第一
    三七頁），均係供犯附表一各次販毒犯行所用之物；另附表
    三所示之物（不含附表三備註之7/10帳單一張），為被告所
    有供犯附表一編號、犯行所用之物，亦經其於審理時供
    述在卷，應依同條例第十九條第一項規定沒收。未扣案之附
    表一「被告持用電話欄」所示之行動電話及晶片卡，係被告
    所有供附表一各次販毒所用之物，雖未扣案，但無證據證明
    已滅失，應依同條例第十九條第一項規定沒收，如全部或一
    部不能沒收時，追徵其價額或以其財產抵償之。未扣案之附
    表一被告販賣第二級毒品所得，合計共新臺幣一萬五千八百
    元，即應依同條例第十九條第一項沒收，如全部或一部無法
    沒收時，應以其財產抵償之。扣案載明「7/10」之帳單一張
    ，係被告記載九十八年七月十日販毒情事，非違禁物，又無
    積極證據證明確係供本件犯行所用或所得之物，乃不併予宣
    告沒收，附此敘明。公訴人上訴意旨另以：被告前因多次販
    賣第二級毒品，甫經處有期徒刑七年八月確定（本院九十八
    年度上訴字第一五七號刑事判決），於本件再因販賣第二級
    毒品十三次，顯見被告具有販賣毒品習慣，對於毒品散播有
    潛在之危險性格，且被告自承其係缺錢花用而多次販賣毒品
    營生，足認被告欠缺正確工作觀念或無正常工作致罹刑典，
    參諸刑法第九十一條立法意旨及實務見解，對被告應宣告強
    制工作云云，惟被告所涉本件如附表一所示販賣第二級毒品
    各罪，業經本院判處應執行有期徒刑八年六月，在長達有期
    徒刑八年六月刑期內，在強調個別處遇之教育刑裡，如此漫
    長之刑期，已足使被告習得一技之長，且被告領有輕度精神
    障礙之身心障礙手冊、罹有雙極性情感異常，鬱型之疾病，
    是公訴人所請強制工作之保安處分自無必要性。
據上論斷，應依刑事訴訟法第三百六十九條第一項前段、第三百
六十四條、第二百九十九條第一項前段，毒品危害防制條例第四
條第二項、第十七條第二項、第十九條第一項，刑法第十一條、
第二條第一項但書、第二十八條、第五十一條第五款，判決如主
文。
本案經檢察官范文豪到庭執行職務。
中    華    民    國    99    年    3     月    17    日
                  刑事第一庭審判長法官  茆  臺  雲
                                  法官  王  明  宏
                                  法官  蔡  長  林
以上正本證明與原本無異。
如不服本判決應於收受送達後10日內向本院提出上訴書狀，其未
敘述上訴理由者，並得於提起上訴後10日內向本院補提理由書（
均須按他造當事人之人數附繕本）「切勿逕送上級法院」。
                                書記官  李  培  薇
中    華    民    國    99    年    3     月    18    日
附錄本案論罪科刑法條全文：
毒品危害防制條例第四條第二項（修正後）：
製造、運輸、販賣第二級毒品者，處無期徒刑或七年以上有期徒
刑，得併科新臺幣一千萬元以下罰金。
附表一：
┌─┬─────┬───┬─────┬────┬─────┬─────┬───────────────┐
│編│ 購 買 者 │ 時 間│ 交易地點 │數量金額│被告持用電│證人供述索│ 罪  刑  宣  告               │
│號│(聯絡電話)│(98年)│          │(新臺幣)│話號碼及通│引        │                              │
│  │          │      │          │        │訊監察譯文│          │                              │
│  │          │      │          │        │索引      │          │                              │
├─┼─────┼───┼─────┼────┼─────┼─────┼───────────────┤
│１│ 林立盛   │4月18 │嘉義市西區│500元之 │0000000000│警卷-     │甲○○共同販賣第二級毒品，處有│
│  │綽號：阿宏│日晚上│興業西路與│甲基安非│警卷-     │第22至25頁│期徒刑參年捌月。扣案如附表二所│
│  │0000000000│7時26 │新民路口「│他命1包 │第13、29頁│偵卷      │示之物，均沒收。未扣案之098974│
│  │          │分後5 │7-11統一超│        │          │-第21至24 │8538行動電話（含晶片卡）沒收，│
│  │          │至10分│商」前    │        │          │頁        │如全部或一部不能沒收時，追徵其│
│  │          │鐘    │          │        │          │          │價額或以其財產抵償之。未扣案販│
│  │          │      │          │        │          │          │賣第二級毒品所得新臺幣伍佰元，│
│  │          │      │          │        │          │          │沒收，如全部或一部不能沒收時，│
│  │          │      │          │        │          │          │以其財產抵償之。              │
├─┼─────┼───┼─────┼────┼─────┼─────┼───────────────┤
│２│ 劉美伶   │4月20 │嘉義市西區│1,000元 │0000000000│警卷-     │甲○○共同販賣第二級毒品，處有│
│  │0000000000│日上午│興業西路與│之甲基安│警卷-     │第35至53頁│期徒刑參年捌月。扣案如附表二所│
│  │          │9時58 │新民路口「│非他命1 │第15、47頁│偵卷-     │示之物，均沒收。未扣案之098974│
│  │          │分後5 │莫內咖啡館│包      │          │第41至43頁│8538行動電話（含晶片卡）沒收，│
│  │          │至10分│」前      │        │          │          │如全部或一部不能沒收時，追徵其│
│  │          │鐘    │          │        │          │          │價額或以其財產抵償之。未扣案販│
│  │          │      │          │        │          │          │賣第二級毒品所得新臺幣壹仟元，│
│  │          │      │          │        │          │          │沒收，如全部或一部不能沒收時，│
│  │          │      │          │        │          │          │以其財產抵償之。              │
├─┼─────┼───┼─────┼────┼─────┼─────┼───────────────┤
│３│ 郭峰志   │4月21 │同上      │500元之 │0000000000│警卷-     │甲○○共同販賣第二級毒品，處有│
│  │綽號：空ㄝ│日下午│          │甲基安非│警卷-     │第54至75頁│期徒刑參年捌月。扣案如附表二所│
│  │0000000000│4時45 │          │他命1包 │第63頁    │偵卷-     │示之物，均沒收。未扣案之098974│
│  │          │分後約│          │        │          │第71至73頁│8538行動電話（含晶片卡）沒收，│
│  │          │30分鐘│          │        │          │          │如全部或一部不能沒收時，追徵其│
│  │          │      │          │        │          │          │價額或以其財產抵償之。未扣案販│
│  │          │      │          │        │          │          │賣第二級毒品所得新臺幣伍佰元，│
│  │          │      │          │        │          │          │沒收，如全部或一部不能沒收時，│
│  │          │      │          │        │          │          │以其財產抵償之。              │
├─┼─────┼───┼─────┼────┼─────┼─────┼───────────────┤
│４│ 陳志文   │4月23 │嘉義市西區│1,000元 │0000000000│警卷-     │甲○○共同販賣第二級毒品，處有│
│  │0000000000│日凌晨│新建街某大│之甲基安│警卷-     │第86至99頁│期徒刑參年捌月。扣案如附表二所│
│  │          │4時52 │樓旁      │非他命1 │第20、93頁│          │示之物，均沒收。未扣案之098974│
│  │          │分後某│          │包      │          │          │8538行動電話（含晶片卡）沒收，│
│  │          │時    │          │        │          │          │如全部或一部不能沒收時，追徵其│
│  │          │      │          │        │          │          │價額或以其財產抵償之。未扣案販│
│  │          │      │          │        │          │          │賣第二級毒品所得新臺幣壹仟元，│
│  │          │      │          │        │          │          │沒收，如全部或一部不能沒收時，│
│  │          │      │          │        │          │          │以其財產抵償之。              │
├─┼─────┼───┼─────┼────┼─────┼─────┼───────────────┤
│５│ 郭峰志   │5月18 │同上      │800元之 │0000000000│警卷-     │甲○○共同販賣第二級毒品，處有│
│  │0000000000│日下午│          │甲基安非│警卷-     │第54至75頁│期徒刑參年捌月。扣案如附表二所│
│  │          │2時1分│          │他命1包 │第63頁    │偵卷-     │示之物，均沒收。未扣案之093090│
│  │          │後約10│          │        │          │第71至73頁│9981行動電話（含晶片卡）沒收，│
│  │          │分鐘  │          │        │          │          │如全部或一部不能沒收時，追徵其│
│  │          │      │          │        │          │          │價額或以其財產抵償之。未扣案販│
│  │          │      │          │        │          │          │賣第二級毒品所得新臺幣捌佰元，│
│  │          │      │          │        │          │          │沒收，如全部或一部不能沒收時，│
│  │          │      │          │        │          │          │以其財產抵償之。              │
├─┼─────┼───┼─────┼────┼─────┼─────┼───────────────┤
│６│ 劉福財   │5月24 │嘉義市西區│1,000元 │0000000000│警卷-     │甲○○共同販賣第二級毒品，處有│
│  │綽號：阿財│日晚上│興業西路口│之甲基安│警卷-     │第76至85頁│期徒刑參年捌月。扣案如附表二所│
│  │00-0000000│8時45 │與新建街口│非他命1 │第18、85頁│偵卷-     │示之物，均沒收。未扣案之099309│
│  │          │分後約│旁停車場前│包      │          │98至100 頁│09981行動電話（含晶片卡）沒收 │
│  │          │5分鐘 │          │        │          │          │，如全部或一部不能沒收時，追徵│
│  │          │      │          │        │          │          │其價額或以其財產抵償之。未扣案│
│  │          │      │          │        │          │          │販賣第二級毒品所得新臺幣壹仟元│
│  │          │      │          │        │          │          │，沒收，如全部或一部不能沒收時│
│  │          │      │          │        │          │          │，以其財產抵償之。            │
├─┼─────┼───┼─────┼────┼─────┼─────┼───────────────┤
│７│ 劉福財   │5月25 │同上      │800元之 │0000000000│警卷-     │甲○○共同販賣第二級毒品，處有│
│  │綽號：阿財│日凌晨│          │甲基安非│警卷-     │第76至85頁│期徒刑參年捌月。扣案如附表二所│
│  │00-0000000│1時31 │          │他命1包 │第18、85頁│偵卷-     │示之物，均沒收。未扣案之093090│
│  │          │分後約│          │        │          │98至100 頁│9981行動電話（含晶片卡）沒收，│
│  │          │10分鐘│          │        │          │          │如全部或一部不能沒收時，追徵其│
│  │          │      │          │        │          │          │價額或以其財產抵償之。未扣案販│
│  │          │      │          │        │          │          │賣第二級毒品所得新臺幣捌佰元，│
│  │          │      │          │        │          │          │沒收，如全部或一部不能沒收時，│
│  │          │      │          │        │          │          │以其財產抵償之。              │
├─┼─────┼───┼─────┼────┼─────┼─────┼───────────────┤
│８│ 劉福財   │6月2日│同上      │1,000元 │0000000000│警卷-     │甲○○共同販賣第二級毒品，處有│
│  │綽號：阿財│凌晨3 │          │之甲基安│警卷-     │第76至85頁│期徒刑參年捌月。扣案如附表二所│
│  │00-0000000│時12分│          │非他命1 │第18、85頁│偵卷-     │示之物，均沒收。未扣案之093090│
│  │          │後約10│          │包      │          │98至100 頁│9981行動電話（含晶片卡）沒收，│
│  │          │分鐘  │          │        │          │          │如全部或一部不能沒收時，追徵其│
│  │          │      │          │        │          │          │價額或以其財產抵償之。未扣案販│
│  │          │      │          │        │          │          │賣第二級毒品所得新臺幣壹仟元，│
│  │          │      │          │        │          │          │沒收，如全部或一部不能沒收時，│
│  │          │      │          │        │          │          │以其財產抵償之。              │
├─┼─────┼───┼─────┼────┼─────┼─────┼───────────────┤
│９│ 劉福財   │6月6日│同上      │700元之 │0000000000│警卷-     │甲○○共同販賣第二級毒品，處有│
│  │綽號：阿財│凌晨1 │          │甲基安非│警卷-     │第76至85頁│期徒刑參年捌月。扣案如附表二所│
│  │00-0000000│時51分│          │他命1包 │第18、85頁│偵卷-     │示之物，均沒收。未扣案之093090│
│  │          │後約10│          │        │          │98至100 頁│9981行動電話（含晶片卡）沒收，│
│  │          │分鐘  │          │        │          │          │如全部或一部不能沒收時，追徵其│
│  │          │      │          │        │          │          │價額或以其財產抵償之。未扣案販│
│  │          │      │          │        │          │          │賣第二級毒品所得新臺幣柒佰元，│
│  │          │      │          │        │          │          │沒收，如全部或一部不能沒收時，│
│  │          │      │          │        │          │          │以其財產抵償之。              │
├─┼─────┼───┼─────┼────┼─────┼─────┼───────────────┤
│１０│ 曾煌文   │6月8日│嘉義市西區│5,500元 │0000000000│警卷-     │甲○○共同販賣第二級毒品，處有│
│  │綽號：阿文│中午12│新建街33號│之甲基安│警卷-     │100至107頁│期徒刑肆年。扣案如附表二所示之│
│  │0000000000│時30分│旁停車場  │非他命1 │第21頁    │偵卷-     │物，均沒收。未扣案之0000000000│
│  │          │      │          │包      │          │104至106頁│行動電話（含晶片卡）沒收，如全│
│  │          │      │          │        │          │          │部或一部不能沒收時，追徵其價額│
│  │          │      │          │        │          │          │或以其財產抵償之。未扣案販賣第│
│  │          │      │          │        │          │          │二級毒品所得新臺幣伍仟伍佰元，│
│  │          │      │          │        │          │          │沒收，如全部或一部不能沒收時，│
│  │          │      │          │        │          │          │以其財產抵償之。              │
├─┼─────┼───┼─────┼────┼─────┼─────┼───────────────┤
││ 樊健明   │7月8日│嘉義市新建│1,000元 │0000000000│併案警卷- │甲○○共同販賣第二級毒品，處有│
│  │          │下午3 │街與興業西│安非他命│          │第5至12頁 │期徒刑參年捌月。扣案如附表二所│
│  │          │時    │路之交岔路│1包     │          │          │示之物，均沒收。未扣案之092732│
│  │          │      │口附近    │        │          │          │0984行動電話（含晶片卡）沒收，│
│  │          │      │          │        │          │          │如全部或一部不能沒收時，追徵其│
│  │          │      │          │        │          │          │價額或以其財產抵償之。未扣案販│
│  │          │      │          │        │          │          │賣第二級毒品所得新臺幣壹仟元，│
│  │          │      │          │        │          │          │沒收，如全部或一部不能沒收時，│
│  │          │      │          │        │          │          │以其財產抵償之。              │
├─┼─────┼───┼─────┼────┼─────┼─────┼───────────────┤
││ 柯仲遠   │7月9日│同上      │500元安 │0000000000│併案警卷- │甲○○共同販賣第二級毒品，處有│
│  │          │下午5 │          │非他命1 │0000000000│第15至23頁│期徒刑參年捌月。扣案如附表二、│
│  │          │時50分│          │包      │          │          │三所示之物，均沒收。未扣案之09│
│  │          │      │          │        │          │          │00000000、0000000000行動電話（│
│  │          │      │          │        │          │          │含晶片卡）沒收，如全部或一部不│
│  │          │      │          │        │          │          │能沒收時，追徵其價額或以其財產│
│  │          │      │          │        │          │          │抵償之。未扣案販賣第二級毒品所│
│  │          │      │          │        │          │          │得新臺幣伍佰元，沒收，如全部或│
│  │          │      │          │        │          │          │一部不能沒收時，以其財產抵償之│
│  │          │      │          │        │          │          │。                            │
├─┼─────┼───┼─────┼────┼─────┼─────┼───────────────┤
││ 謝勝有   │7月9日│嘉義市新建│1,500元 │          │併案警卷- │甲○○共同販賣第二級毒品，處有│
│  │          │晚上8 │街33號旁  │安非他命│0000000000│第24至30頁│期徒刑參年捌月。扣案如附表二、│
│  │          │時    │          │1包     │          │          │三所示之物，均沒收。未扣案之  │
│  │          │      │          │        │          │          │0000000000行動電話（含晶片卡）│
│  │          │      │          │        │          │          │，沒收，如全部或一部不能沒收時│
│  │          │      │          │        │          │          │，追徵其價額或以其財產抵償之。│
│  │          │      │          │        │          │          │未扣案販賣第二級毒品所得新臺幣│
│  │          │      │          │        │          │          │壹仟伍佰元，沒收，如全部或一部│
│  │          │      │          │        │          │          │不能沒收時，以其財產抵償之。  │
└─┴─────┴───┴─────┴────┴─────┴─────┴───────────────┘
附表二：
┌──┬─────────────────────┬────────────────┐
│編號│內容                                      │ 備註                           │
├──┼─────────────────────┼────────────────┤
│1   │7/9帳單一張                               │另一張記載7/10帳單，不沒收      │
├──┼─────────────────────┼────────────────┤
│2   │ 夾鏈袋一批。                             │                                │
├──┼─────────────────────┼────────────────┤
│3   │ 記事本四本（各為2009年桌曆、青綠色記事本 │                                │
│    │ 、黃色記事本、灰色電話簿）               │                                │
└──┴─────────────────────┴────────────────┘
附表三：
┌──┬─────────────────────┬────────────────┐
│編號│內容                                      │ 備註                           │
├──┼─────────────────────┼────────────────┤
│1   │7/9帳單一張                               │另一張記載7/10帳單，不沒收      │
└──┴─────────────────────┴────────────────┘

司法院資訊處製作；財團法人民間司法改革基金會備份。
